【裁判字號】    99,易,48
【裁判日期】    990603
【裁判案由】    違反毒品危害防制條例
【裁判全文】
臺灣彰化地方法院刑事判決                99年度易字第48號
公  訴  人  臺灣彰化地方法院檢察署檢察官
被      告  甲○○
上列被告因違反毒品危害防制條例案件，經檢察官提起公訴（九
十八年度偵字第九七二○號），本院判決如下：
    主  文
甲○○持有第一級毒品，累犯，處有期徒刑陸月，如易科罰金，
以新臺幣壹仟元折算壹日，扣案之海洛因貳包（海洛因合計淨重
貳點公克、空包裝總重零點捌陸公克）均沒收銷燬之。
    事  實
一、甲○○前因持有大麻種子案件，經本院以九十五年度易字第
    九四二號判處有期徒刑三月確定（第一案），因施用第一級
    毒品、第二級毒品案件，經本院以九十五年度訴字第六○九
    號分別判處有期徒刑八月、四月，應執行有期徒刑十月確定
    （第二案），因施用第一級毒品、第二級毒品案件，經本院
    以九十六年度訴字第一四八號分別判處有期徒刑十月、七月
    ，應執行有期徒刑一年四月確定（第三案），上開案件嗣經
    送監接續執行，後經本院以九十六年度聲減字第一三七七號
    裁定，將第一案減為有期徒刑一月又十五日，將第二案分別
    減為有期徒刑四月、二月，並合併定其應執行之刑為有期徒
    刑六月確定，經本院以九十六年度聲減字第一四八號裁定，
    將第三案分別減為有期徒刑五月、三月又十五日，應執行有
    期徒刑八月確定，並於民國九十七年二月二十四日縮刑期滿
    而執行完畢。又因施用第一級毒品案件，經本院以九十八年
    度訴字第一○九二號判處有期徒刑一年三月，嗣經上訴，先
    後由臺灣高等法院臺中分院以九十八年度上訴字第二二八五
    號、最高法院以九十九年度臺上字第二五八號駁回上訴而確
    定，因違反槍砲彈藥刀械管制條例案件，經臺灣高等法院臺
    中分院以九十八年度上訴字第二五五六號判處有期徒刑二年
    十月確定，因施用第一級毒品案件，經本院以九十八年度訴
    字第一八四九號分別判處有期徒刑一年二月（共二罪），應
    執行有期徒刑二年二月確定，上開案件嗣於九十九年四月十
    八日送監接續執行，現仍在臺灣雲林第二監獄執行中。詎甲
    ○○明知海洛因係毒品危害防制條例所列管之第一級毒品，
    依法不得持有，竟於九十八年八月底某日，在彰化縣永靖鄉
    ○○○道路旁，以新臺幣八千元之代價，向真實姓名年籍不
    詳、綽號「阿貓」之成年男子，購買第一級毒品海洛因二包
    （海洛因合計淨重二點三公克、空包裝總重○點八六公克）
    ，而持有之，並藏放在其位於彰化縣北斗鎮○○里○○路五
    八巷二二號住處房間內。嗣於九十八年九月二十日中午十二
    時四十分許，為警持本院核發之搜索票至其上開住所內搜索
    而當場查獲，並扣得第一級毒品海洛因二包（海洛因合計淨
    重二點三公克、空包裝總重○點八六公克），而查悉上情。
二、案經彰化縣警察局員林分局報告臺灣彰化地方法院檢察署檢
    察官偵查起訴。
    理  由
一、訊據被告固坦承扣案之二包第一級毒品海洛因確為其所有之
    事實，然辯稱：扣案之二包海洛因與其於九十八年九月九日
    為警查獲之海洛因是同時購買的，應該是同一件事云云。經
    查：
  (一)上開持有第一級毒品海洛因之事實，業經被告於警詢（警卷
    第二、三頁）、偵訊（偵卷第九、十頁）時，坦承不諱，再
    扣案之白粉二包，經送法務部調查局鑑定結果，確含海洛因
    成分，海洛因合計淨重二點三公克、空包裝總重○點八六公
    克，此有法務部調查局濫用藥物實驗室九十八年十一月二十
    六日調科壹字第○九八二三○三一九三○號鑑定書一紙（偵
    卷第十三頁）在卷可考，復有照片六幀（警卷第十一頁）在
    卷為證，以及第一級毒品海洛因二包扣案為憑，足徵被告之
    自白確與事實相符。
  (二)被告於本院審理時雖以前詞置辯。然被告於警詢時明確供稱
    ：「一級毒品海洛因三包（其中一包經鑑定結果，未發現含
    法定毒品成分），海洛因殘渣袋十三個，是我在九十八年八
    月底時，在彰化縣永靖鄉○○○路旁，向一名綽號阿貓，以
    新臺幣約八千元購買半錢的一級毒品海洛因，我拿回家後，
    分裝十六包，已吸食用完十三包，剩餘三包。」等語（警卷
    第三頁），嗣於本院審理時，原亦供稱：「本件扣案的海洛
    因跟九月九日查扣的毒品都是跟同一個人買的，但是買的時
    間不一樣。」等語（本院卷第七四頁），可見本件扣案之二
    包第一級毒品海洛因，與被告於九十八年九月九日為警查獲
    之八包第一級毒品海洛因，並非同時取得而持有甚明。被告
    於本院審理時，翻異其詞，改以前詞置辯，顯係事後卸責之
    詞，不足採信。
  (三)被告於九十八年九月九日凌晨零時許、同日下午三時許，在
    彰化縣埔心鄉○○路五六六號「金陵汽車旅館」二一三房內
    ，分別同時施用第一級毒品海洛因、第二級毒品甲基安非他
    命，經本院以九十八年度訴字第一八四九號分別判處有期徒
    刑一年二月（共二罪），應執行有期徒刑二年二月在案，固
    有上開刑事判決書一份（本院卷第二六、二七頁）在卷可佐
    。惟被告持有本件扣案之二包第一級毒品海洛因，與被告於
    九十八年九月九日所施用之第一級毒品海洛因，既係於不同
    時間先後取得而持有，則被告本件持有第一級毒品海洛因之
    犯行，顯與被告於九十八年九月九日施用第一級毒品海洛因
    之犯行無涉，自不能為該次施用第一級毒品海洛因之犯行所
    吸收，而應另行論罪。
  (四)綜上所述，本件事證明確，被告持有第一級毒品海洛因之犯
    行，應堪認定。
二、核被告所為，係犯毒品危害防制條例第十一條第一項之持有
    第一級毒品罪。被告前因持有大麻種子案件，經本院以九十
    五年度易字第九四二號判處有期徒刑三月確定（第一案），
    因施用第一級毒品、第二級毒品案件，經本院以九十五年度
    訴字第六○九號分別判處有期徒刑八月、四月，應執行有期
    徒刑十月確定（第二案），因施用第一級毒品、第二級毒品
    案件，經本院以九十六年度訴字第一四八號分別判處有期徒
    刑十月、七月，應執行有期徒刑一年四月確定（第三案），
    上開案件嗣經送監接續執行，後經本院以九十六年度聲減字
    第一三七七號裁定，將第一案減為有期徒刑一月又十五日，
    將第二案分別減為有期徒刑四月、二月，並合併定其應執行
    之刑為有期徒刑六月確定，經本院以九十六年度聲減字第一
    四八號裁定，將第三案分別減為有期徒刑五月、三月又十五
    日，應執行有期徒刑八月確定，並於九十七年二月二十四日
    縮刑期滿而執行完畢等情，此有臺灣彰化地方法院檢察署刑
    案資料查註紀錄表及臺灣高等法院被告前案紀錄表各一份在
    卷可稽，其於受有期徒刑執行完畢後，五年以內故意再犯
    本件有期徒刑以上之罪，為累犯，應依刑法第四十七條第一
    項規定，加重其刑。爰審酌被告犯罪之動機、目的、生活狀
    況、品行、所生危害、持有毒品數量，暨犯罪後未能坦承犯
    行等一切情狀，量處如主文所示之刑，並諭知易科罰金之折
    算標準。扣案之海洛因二包（海洛因合計淨重二點三公克、
    空包裝總重○點八六公克），為毒品危害防制條例第二條第
    二項第一款所稱之第一級毒品，均應依同條例第十八條第一
    項前段規定，沒收銷燬之。至於扣案之白粉一包（經鑑定結
    果，未發現含法定毒品成分）、吸食器一組、殘渣袋十三個
    ，均係被告所有，固經被告供承在卷（警卷第三頁、偵卷第
    九頁），然被告既否認係供其犯本案或因本案犯罪所得之物
    ，另扣案之改造槍枝（無槍管）一枝、彈匣二個，被告亦否
    認係其所有，復查無積極事證足資證明，且均非屬違禁物，
    自不得宣告沒收，附此敘明。
據上論斷，應依刑事訴訟法第二百九十九條第一項前段，毒品危
害防制條例第十一條第一項、第十八條第一項前段，刑法第十一
條前段、第四十七條第一項、第四十一條第一項前段，判決如主
文。
本案經檢察官林子翔到庭執行職務。
中    華    民    國    99    年    6     月    3     日
                  刑事第六庭          法  官  鄭舜元
以上正本證明與原本無異。
如不服本判決應於收受判決後10日內向本院提出上訴書狀，並
應敘述具體理由。其未敘述上訴理由者，應於上訴期間屆滿後
20日內向本院補提理由書(均須按他造當事人之人數附繕本)
「切勿逕送上級法院」。
中    華    民    國    99    年    6     月    3     日
                                      書記官  陳秀香
附錄：論罪科刑法條：
毒品危害防制條例第11條
持有第一級毒品者，處3年以下有期徒刑、拘役或新臺幣5萬元以
下罰金。
持有第二級毒品者，處2年以下有期徒刑、拘役或新臺幣3萬元以
下罰金。
持有第一級毒品純質淨重十公克以上者，處1年以上7年以下有期
徒刑，得併科新臺幣1百萬元以下罰金。
持有第二級毒品純質淨重二十公克以上者，處6月以上5年以下有
期徒刑，得併科新臺幣70萬元以下罰金。
持有第三級毒品純質淨重二十公克以上者，處3年以下有期徒刑
，得併科新臺幣30萬元以下罰金。
持有第四級毒品純質淨重二十公克以上者，處1年以下有期徒刑
，得併科新臺幣10萬元以下罰金。
持有專供製造或施用第一級、第二級毒品之器具者，處1年以下
有期徒刑、拘役或新臺幣1萬元以下罰金。

司法院資訊處製作；財團法人民間司法改革基金會備份。
